臺灣士林地方法院刑事裁定
111年度單聲沒字第5號
聲  請  人  臺灣士林地方檢察署檢察官
被      告  盧太誠



上列聲請人因被告違反商標法案件，聲請宣告沒收（110年度執
聲字第897號），本院裁定如下：
    主  文
扣案如附表所示之物，均沒收。
    理  由
一、聲請意旨略以：被告盧太誠（聲請書誤載為被告王秀平）違
    反商標法案件，業經聲請人以109年調偵字第1268號、109年
    度偵字第17004號為緩起訴處分確定，緩起訴期間屆滿，該
    案查扣如附表所示之物屬被告所有專科沒收之物，爰依刑法
    第38條之1第1項前段、第40條第2項、商標法第98條、刑事
    訴訟法第259條之1規定，聲請單獨宣告沒收等情。
二、按侵害商標權、證明標章權或團體商標權之物品或文書，不
    問屬於犯罪行為人與否，沒收之，商標法第98條定有明文。
    又犯罪所得，屬於犯罪行為人者，沒收之，刑法第38條之1
    第1項前段亦有明定。另按違禁物或專科沒收之物得單獨宣
    告沒收；檢察官依刑事訴訟法第253條或第253條之1為不起
    訴或緩起訴之處分者，對刑法第38條第2項、第3項之物及第
    38條之1第1項、第2 項之犯罪所得，得單獨聲請法院宣告沒
    收，刑法第40條第2項、刑事訴訟法第259條之1分別定有明
    文。
三、經查：
（一）被告明知其於108年間，透過淘寶網站向身分不詳之人購
      買印有NIKE、ADIDAS、JORDAN、FILA、SUPREME、CHAMPIO
      N、LV、蠟筆小新等註冊商標之紙盒、吊飾、玩偶、玩具
      等商品，係未經各該商標權人同意，於同一或類似商品使
      用相同於註冊商標之商標，有致相關消費者混淆誤認之虞
      ，屬於侵害商標權之商品，竟基於販賣侵害商標權商品之
      犯意，於108年3月20日前某日起至109年2月17日（緩起訴
      處分書誤載為109年2月7日）止，在其經營位於新北市○○
      區○○街00巷0號、新北市○○區○○路000號之選物販賣機商店
      內，販賣該等侵害商標權之商品，總計獲利新臺幣（下同
      ）2萬9,000元，嗣經警於109年2月17日下午2時許，在新
      北市○○區○○街00巷0號執行搜索，並查扣如附表所示之物
      ，被告因犯商標法第97條前段之非法販賣侵害商標權之商
      品罪（緩起訴處分書誤載為意圖販賣而陳列侵害商標權之
      商品罪），經聲請人於109年11月24日依刑事訴訟法第253
      條之1第1項、第253條之2第1項第4款、第8款規定，以109
      年度調偵字第1268號、109年度偵字第17004號為緩起訴處
      分確定，緩起訴期間自109年11月24日起，並已於110年11
      月23日屆滿，復查無刑事訴訟法第253條之3第1項各款所
      列得撤銷緩起訴處分之事由等情，業經本院核閱上開案件
      之偵查及執行卷宗無誤，並有臺灣高等法院被告前案紀錄
      表在卷可參，堪以認定。
（二）扣案如附表編號1至15所示之物，均為未經商標權人同意
      ，於同一或類似商品使用相同於註冊商標之商標，且有致
      相關消費者混淆誤認之虞，此有鑑定報告書、檢視報告書
      、斐樂股份有限公司109年3月12日斐管字第1090306號函
      、鑑定意見書、鑑定報告、商標註冊資料在卷可稽【見臺
      灣士林地方檢察署109年度偵字第14391號卷（下稱偵1439
      1卷）第45頁至第49頁、第83頁至第95頁、第107頁、第11
      1頁至第115頁、第123頁、第125頁至第127頁、第133頁、
      第137頁至第139頁、第145頁至第159頁、第163頁】，足
      認該等扣案物為侵害商標權之物品，不問屬於被告與否，
      均應依商標法第98條規定宣告沒收。另被告於警詢時，陳
      稱其於109年2月17日為警查獲前，因販賣上開侵害商標權
      之商品總計獲利2萬9,000元，並主動交付附表編號16所示
      現金2萬9,000元予警方查扣等語（見偵14391卷第25頁）
      ，堪認該扣案現金屬於被告本案犯罪所得，為刑法第38條
      之1第1項前段所定之物。是聲請人就附表所示扣案物聲請
      單獨宣告沒收，於法要無不合，本件聲請為有理由，應予
      准許。
四、依刑事訴訟法第259條之1、第455條之36第2項，商標法第98
    條，刑法第38條之1第1項前段、第40條第2項，裁定如主文
    。　　
中　　華　　民　　國　　111 　年　　3 　　月　　16　　日
　　　　　　　　　刑事第一庭法　官  邰婉玲
以上正本證明與原本無異。
對於本件裁定如有不服，應於送達後5日內，向本院提出抗告書
狀，敘述抗告之理由，抗告於臺灣高等法院。
因疫情而遲誤不變期間，得向法院聲請回復原狀。
　　　　　　　　　　　　　　書記官　劉致芬
中　　華　　民　　國　　111 　年　　3 　　月　　15　　日
【附表】
編號 扣案物 數量 1 印有ADIDAS商標之紙盒。 66件。 2 印有ADIDAS商標之吊飾。 132件。 3 印有NIKE商標之紙盒。 332件。 4 印有NIKE商標之吊飾。 688件。 5 印有JORDAN商標之紙盒。 13件。 6 印有FILA商標之紙盒。 45件。 7 印有FILA商標之吊飾。 90件。 8 印有SUPREME商標之紙盒。 90件。 9 印有SUPREME商標之吊飾。 180件。 10 印有CHAMPION商標之紙盒。 11件。 11 印有CHAMPION商標之吊飾。 22件。 12 印有LV商標之紙盒。 5件。 13 印有LV商標之玩偶。 5件。 14 印有蠟筆小新商標之紙盒。 273件。 15 印有蠟筆小新商標之玩具。 273件。 16 現金。 新臺幣2萬9,000元。